# 长期股权投资减值准备及子公司超额亏损如何考虑

提问人：郭小侠 时间：2017-04-22 11:42:12
请教陈版及各位老师，投资一家子公司，比例90%,现在这家子公司超额亏损，单体报表层面是否需要把长投按照出资额，全额计提跌价准备，合并报表层面，不提跌价，直接抵消长投跟实收资本，但是超额亏损的部分，少数股东是否需要承担啊，是否应该全部由母公司承担？

回答人：chenyiwei
目前超额亏损的原因是什么？预计未来盈利并弥补亏损的可能性有多大？需要注意，减值测试是以未来现金流折现值与帐面价值比较，因此不能简单地依据目前的亏损状况就判断一定要计提减值准备。 如股东之间无特殊安排，则超额亏损需按比例分配给少数股东，少数股东按比例承担。